臺灣高等法院民事裁定
109年度聲國字第6號
聲  請  人  李慧曦  
上列聲請人因本院109年度上國字第8號事件，聲請法官、書記官
與通譯迴避，本院裁定如下：
    主  文
聲請均駁回。
    理  由
一、按法官有民事訴訟法第32條所定各款情形而不自行迴避者，
    或有第32條所定以外之情形，足認其執行職務有偏頗之虞者
    ，當事人得聲請法官迴避。聲請法官迴避，應舉其原因，向
    法官所屬法院為之。前項原因及前條第2 項但書之事實，應
    自為聲請之日起，於3 日內釋明之。聲請迴避之規定，於司
    法事務官、法院書記官及通譯準用之。而釋明事實上之主張
    者，得用可使法院信其主張為真實之一切證據。但依證據之
    性質不能即時調查者，不在此限。民事訴訟法第33條第1 項
    、第34條第1 項、第2 項、第39條、第284 條分別定有明文
    。另當事人聲請迴避，應於訴訟程序終結前為之，如果訴訟
    程序業已終結，已無應執行職務或其執行職務不足以影響審
    判之公平，即不得以執行職務有偏頗之虞為由，聲請法官迴
    避（最高法院71年台聲字第123 號判例意旨參照）。
二、聲請意旨略以：本院109 年度上國字第8 號事件（下稱系爭
    事件）無合議庭法官審理，且係人為分案，又最高法院108
    年度台抗字第1030號全卷由最高法院發回地方法院到系爭事
    件均有程序問題，系爭事件卷內之106 年度國字第33號判決
    書、107 年度國抗字第65號裁定、108 年度台抗字第1030號
    裁定，均涉及刑事犯罪，有違法或偏頗之事實，故聲請法官
    翁昭蓉、羅惠雯與書記官洪秋帆；108 年度國抗字第28號法
    官翁昭蓉、賴惠慈與書記官洪秋帆；108 年度家上字第46號
    法官蘇芹英、陳君鳳、楊雅清、書記官陳惠娟與通譯吳仕進
    ；108 年度國抗字第56號法官黃雯惠、石有為、林佑珊與書
    記官張永中；109 年度抗字第152 號法官陳容正、紀文惠、
    劉素如與書記官林宗勳；108 年度國抗字第76號法官詹文馨
    、邱靜琪、藍家偉與書記官戴伯勳；108 年度國抗字第73號
    法官傅中樂、周祖民、趙伯雄與書記官陳韋杉；107 年度國
    抗字第65號法官陳容正、劉素如、王怡雯與書記官劉維哲，
    迴避審理系爭事件等語。
三、經查：
（一）聲請人聲請系爭事件承審法官翁昭蓉、羅惠雯與書記官洪
      秋帆迴避，稱該事件非合議庭審理，且係人為分案云云，
      然前開迴避事由，均屬聲請人空言臆測，且未於民國109 
      年3 月14日聲請之日起3 日內，提出任何能即時調查之證
      據為釋明，況系爭事件已於同月16日裁定終結，有本院民
      事書記官辦案進行簿、裁定在卷可稽（見本院卷第5 至7 
      頁），前揭承辦法官及書記官就該事件已無應執行之職務
      ，聲請人聲請迴避，無從准許，應予駁回。
（二）至聲請人稱系爭事件卷內之106 年度國字第33號判決書、
      107 年度國抗字第65號裁定、108 年度台抗字第1030號裁
      定，均涉及刑事犯罪，而108 年度國抗字第28號法官翁昭
      蓉、賴惠慈與書記官洪秋帆；108 年度家上字第46號法官
      蘇芹英、陳君鳳、楊雅清、書記官陳惠娟與通譯吳仕進；
      108 年度國抗字第56號法官黃雯惠、石有為、林佑珊與書
      記官張永中；109 年度抗字第152 號法官陳容正、紀文惠
      、劉素如與書記官林宗勳；108 年度國抗字第76號法官詹
      文馨、邱靜琪、藍家偉與書記官戴伯勳；108 年度國抗字
      第73號法官傅中樂、周祖民、趙伯雄與書記官陳韋杉；10
      7 年度國抗字第65號法官陳容正、劉素如、王怡雯與書記
      官劉維哲，有違法偏頗事實，應迴避審理系爭事件云云。
      惟除系爭事件承審法官翁昭蓉、鍾素鳳、羅惠雯、書記官
      洪秋帆外，其餘法官、書記官及通譯既非系爭事件承辦人
      員，聲請人於109 年3 月14日為本件聲請，迄未提出任何
      可供即時調查之證據，復無釋明該等人員有何符合民事訴
      訟法第32條第1 款、第33條所列迴避事由之具體事實存在
      ，則難論此部分之聲請，與法相合，亦應予駁回。
四、據上論結，本件聲請為無理由，爰裁定如主文。 
中　　華　　民　　國　　109 　年　　3 　　月　　27　　日
                  民事第十三庭  
                      審判長法  官  陳麗芬
                            法  官  林純如
                            法  官  湯千慧

正本係照原本作成。
如不服本裁定，應於收受送達後10日內向本院提出抗告狀，並應
繳納抗告費新臺幣１千元。
中　　華　　民　　國　　109 　年　　3 　　月　　30　　日

  　　　　　　　　　　　　　書記官  江怡萱